臺灣高雄地方法院刑事判決　　　　　　　　　　　　　九十年度交易字第七三三號
　　公　訴　人　臺灣高雄地方法院檢察署檢察官
　　被　　　告　甲○○
右列被告因公共危險等案件，經檢察官提起公訴（八十九年度偵字第二○六三○號）
，本院判決如左：
    主  文
甲○○服用酒類，不能安全駕駛動力交通工具而駕駛，處有期徒刑參月，如易科罰金
，以參佰元折算壹日；又因過失傷害人，處有期徒刑參月，如易科罰金，以參佰元折
算壹日。應執行有期徒刑伍月，如易科罰金，以參佰元折算壹日。
    事  實
一、甲○○明知無駕駛執照及服用酒類，不能安全駕駛動力交通工具，均不得駕車行
    駛，竟於民國九十年一月二十五日中午至下午七時許，在高雄縣茂林鄉其友人丙
    ○○住處飲用米酒後，已達於反應較慢、感覺減低、思考改變、個性行為改變、
    步態不穩、噁心嘔吐、精神混惑不清晰並影響駕駛，仍於同日晚上八時許，駕駛
    丙○○所有動力交通工具即車牌ＰＴ─八五二號營業小客車，沿高雄縣六龜鄉文
    武村舊庄巷行駛，行經舊庄巷七十五號前欲右轉停車時，竟因酒醉而誤踩油門，
    造成所駕駛之營業小客車撞擊劉潘秀玉所有停放在該處之車牌ＶＷ─四八七五號
    自小客車，並將上開自小客車往前推行至「北極宮」廣場，致撞及站在廣場上之
    乙○○，使乙○○受有左側股骨頸位移性骨折、右骨盆骨折、右側第六肋骨骨折
    、右橈骨遠端骨折、左踝韌帶受傷之傷害。嗣經警據報前往現場處理聞到甲○○
    身上有酒味並對其作酒精濃度測試，發現其吐氣所含酒精濃度達每公升○˙五五
    毫克，始知悉上情。
二、案經乙○○訴由高雄縣警察局六龜分局報請臺灣高雄地方法院檢察署檢察官偵查
    起訴。
    理  由
一、訊據被告甲○○，對於右揭時地因酒醉駕駛車牌ＰＴ─八五二號營業小客車及誤
    踩油門，造成所駕駛之營業小客車撞擊停放在路旁之車牌ＶＷ─四八七號自小客
    車，並將自小客車往前推行而撞及站在「北極宮」廣場上之告訴人乙○○，致乙
    ○○受有受有左側股骨頸位移性骨折、右骨盆骨折、右側第六肋骨骨折、右橈骨
    遠端骨折、左踝韌帶受傷之傷害之事實，坦承不諱，核與告訴人於警訊及本院調
    查中指稱：伊站在廟前廣場，有一輛車撞到一輛停在路邊的空車，空車再往前滑
    撞到伊（見警訊及本院九十一年一月二十二日筆錄），及證人蕭靖淳於警訊中證
    述：她與乙○○在「北極宮」前放鞭炮，計程車往她們站的方向開過來，計程車
    撞到一輛空車後又頂著該空車繼續往前行駛而撞到乙○○之情節相符（見警訊筆
    錄），並有警製道路交通事故調查報告表、車禍現場照片附在警卷可憑。且按刑
    法第一百八十五條之三規定所謂「不能安全駕駛」，係抽象危險犯，本不以發生
    具體危險為必要，而依醫學實驗證明所得經驗法則，人體呼氣若已達每公升０．
    五五毫克以上，肇事率為一般正常人之十倍，已達不能安全駕車之標準，此經法
    務部於八十八年五月十八日，以法八八檢字第００一六六九號函敘甚詳。又按當
    人飲酒後，若以呼氣酒精濃度測試器測得之呼氣濃度達到每公升零點五五毫克時
    ，反應較慢，感覺減低，將影響駕駛；達到每公升０‧七五毫克時，思考與個性
    行為均會改變；達到每公升一‧０毫克時，步態不穩，噁心嘔吐，精神混惑不清
    晰；達到每公升一‧五毫克時，說話不清楚，感覺喪失，視力模糊；達到每公升
    二‧０毫克時，體溫與血糖均降低，肌肉控制差，甚至會導致癲癇發作；達到每
    公升三‧五毫克時，則已經神智不清，反射減低，甚至呼吸抑制，業據行政院國
    軍退除役官兵輔導委員會臺北榮民總醫院於八十八年八月五日以（八八）北總內
    字第二六八六八號函示明確。而本件被告甲○○為警查獲時其吐氣所含酒精濃度
    已達每公升０˙五五毫克，此有被告為警查獲時所測試之吐氣所含酒精濃度達０
    ˙五五毫克之酒精濃度測定值影本及高雄縣警察局舉發違反道路交通管理事件通
    知單影本各乙紙附卷可佐，足見被告已因飲酒而不能安全駕駛上開營業自小客車
    無疑。又告訴人確因被告酒醉駕車誤踩油門而受有左側股骨頸位移性骨折、右骨
    盆骨折、右側第六肋骨骨折、右橈骨遠端骨折、左踝韌帶受傷之傷害，且其所受
    之股骨頸骨折縱引起壞死，只要置換人工髖關節，其日常生活基本功能亦不受影
    響，此有高雄榮民總醫院診斷證明書暨該院九十一年四月四日高總行醫字第○九
    一○○○二九二九號函在卷可憑，被告酒醉駕車肇事致告訴人受傷，兩者間顯有
    相當因果關係。本件事證已臻明確，被告犯行，均堪認定。
三、核被告所為，就服用酒類致不能安全駕駛動力交通工具而駕駛部分，係犯刑法第
    一百八十五條之三服用酒類致不能安全駕駛動力交通工具而駕駛罪；因過失傷害
    部分，犯刑法第二百八十四條第一項前段之過失傷害罪。被告所犯上開二罪，犯
    意各別，罪名不同，應分論併罰之。又被告為汽車駕駛人，無駕駛執照、酒醉駕
    車因而致人於受傷，依法應負刑事責任，其過失傷害犯行，應依道路交通管理處
    罰條例第八十六條第一項之規定加重其刑。爰審酌被告於飲酒後酒精濃度高達每
    公升０˙五五毫克，已達不能安全駕駛之情況下，猶貿然駕車行駛而誤踩油門肇
    事，對告訴人之身體健康及財產造成極大損害，其犯後雖坦承犯行，惟迄今未賠
    償被害人所受損害等一切情狀，爰量處如主文所示之刑，並定其應執行刑。
據上論斷，應依刑事訴訟法第二百九十九條第一項前段，道路交通管理處罰條例第八
十六條第一項、刑法第一百八十五條之三、第二百八十四條第一項前段、第五十一條
第五款，第四十一條第一項，罰金罰鍰提高標準條例第一條前段、第二條，判決如主
文。
本案經檢察官高大方到庭執行職務。
中      華      民      國    九十一    年      五      月    二十一    日
                                  臺灣高雄地方法院交通法庭
                                      法  官  廖  純  卿
右正本證明與原本無異。
如不服本判決，應於判決送達後十日內，向本院提出上訴狀。
                                      書記官  林  孝  聰
中      華      民      國    九十一    年      五      月    二十一    日
附錄本案論罪科刑法條全文：
刑法第一百八十五條之三、第二百八十四條第一項前段。
中華民國刑法第一百八十五條之三
服用毒品、麻醉藥品、酒類或其他相類之物，不能安全駕駛動力交通工具
而駕駛者，處一年以下有期徒刑、拘役或三萬元以下罰金。
中華民國刑法第二百八十四條
 (過失傷害罪)
因過失傷害人者，處六月以下有期徒刑、拘役或五百元以下罰金，致重傷
者，處一年以下有期徒刑、拘役或五百元以下罰金。
